臺灣高等法院交通事件裁定　　　　　 100年度交抗字第1176號
抗　告　人
即受處分人　蕭俊策
上列抗告人即受處分人因違反道路交通管理處罰條例案件，不服
臺灣桃園地方法院中華民國100 年8 月15日所為裁定（99年度交
聲字第1755號），提起抗告，本院裁定如下：
    主    文
抗告駁回。
    理    由
一、按汽車行駛於高速公路，不遵守使用限制、禁止、行車管制
    及管理事項之管制規則而有行車速度超過規定之最高限速者
    ，處汽車駕駛人新台幣（下同）3000元以上6000元以下罰緩
    ；又汽車駕駛人違反第33條第1項規定者， 除依原條款處罰
    鍰外，並記違規點數1點，道路交通管理處罰條例第33條第1
    項第1款、第63條第1項第1款分別定有明文。
二、原裁定意旨略以：抗告人即受處分人蕭俊策於民國99年10月
    7 日晚間9 時14分許，駕駛車牌號碼5P-3796 號自用小客車
    ，行經國道一號北上131 公里處路段時，因行車速度達時速
    121 公里，超過該路段每小時100 公里之最高速限，經內政
    部警政署國道公路警察局員警以雷射測速儀測速後，當場攔
    停並製單舉發。嗣抗告人於99年10月18日向原處分機關交通
    部公路總局新竹區監理所桃園監理站陳述意見，經原處分機
    關調查結果，仍認受處分人有前揭違規行為，於99年11月29
    日以桃監裁罰字第裁52-Z00000000號裁決書，裁處罰鍰3500
    元，並記違規點數1 點。抗告人聲明異議意旨雖以：員警當
    時雖然有測到時速121 公里的車輛，但無法直接證明為抗告
    人所駕駛之車輛，員警可能因當時車流量多、晚上視線不清
    而追錯車，且員警在短時間不可能記得抗告人之車牌而追上
    云云。原審調查結果，認抗告人確有行車速度超過規定之最
    高限速之違規事實，原處分機關裁處抗告人罰鍰3500元，並
    記違規點數1點，並無違誤，而裁定駁回異議等語。
三、抗告意旨略以：抗告人未以時速121公里之速度行車， 原裁
    定理由欄四所載與開庭時之答辯內容不同，又員警將可證明
    其抓錯車之重要證據即錄音筆遺失，請再開庭辯論，爰提起
    抗告云云。
四、經查：
(一)抗告人駕駛車牌號碼5P-3796號自用小客車於99年10月7日晚
    間9時14分許，行經國道一號北上131公里處路段，經執勤員
    警以雷射測速儀測速， 認其行車速度超過該路段每小時100
    公里之最高速限，而當場攔停舉發等情，有內政部警政署國
    道公路警察局舉發違反道路交通管理事件公警局交字第Z000
    00000 號通知單影本、交通部公路總局新竹區監理所桃監裁
    罰裁字第裁52-Z00000000號違反道路交通管理事件裁決書附
    卷可稽（見原審卷第7、10 頁）。又抗告人確於前述時間駕
    駛小客車行經上開地點，且該路段之速限為時速100 公里之
    事實，為抗告人所不爭，此部分事實殆無疑義。
(二)交通勤務警察掣單舉發交通違規事實，屬公務員基於職務上
    之權力所為之行政處分。故舉發員警於司法審查程序立於證
    人之地位，證述其當時親身見聞之交通違規行為經過，自屬
    於法定證據方法之一，於法尚無違背。衡諸證人黃經洲於舉
    發本件交通違規事件時，係內政部警政署國道公路警察局第
    二警察隊員警，負責執行交通勤務，對於車牌號碼、車型、
    顏色等特徵之觀察能力較高，本件值勤位置又無光線不足或
    視線屏蔽等足以影響目視正確性之因素，且已於原審到庭具
    結，證述內容又未有不確定或相互矛盾等情形，卷內復無足
    以令人確信其證述為不可採之證據存在，是證人黃經洲證稱
    舉發抗告人於上開路段行車速度超過規定之最高時速等經過
    ，應屬可信。另本件施測之雷達測速器材，通過經濟部標準
    檢驗局國家標準檢驗合格，有經濟部標準鑑驗局雷達測速儀
    檢定合格證書在卷可按（見原審卷第15頁），具高度準確性
    ，復經證人於原審就使用方式及當時使用情形證述明確，可
    信無誤測、誤判之情事。再原裁定理由欄所載證人證述內容
    ，核與原審開庭筆錄內容並無語意齟齬之處，是抗告人指稱
    ：原裁定理由欄四所載內容與開庭之答辯內容不同，並空言
    辯以：其未超速行車，係員警抓錯車云云，難認有據。
(三)法院受理有關交通事件，依道路交通管理處罰條例第89 條
    前段規定，準用刑事訴訟法之規定。惟準用有其自然限度，
    僅就某事項所定之法規，於性質不相牴觸之範圍內，適用於
    其他事項之謂（最高法院41年台非字第47號判例意旨參照）
    。道路交通管理處罰條例事件之本質為行政罰，與以追訴犯
    罪、實踐國家刑罰權為規範目的之刑事訴訟程序有間，法院
    受理交通聲明異議案件，既係以裁定為之，準用刑事訴訟法
    之規定，即不以直接審理、言詞辯論、勘驗、鑑定為必要。
    且依道路交通案件處理辦法第15條規定，交通法庭就聲明異
    議之案件，必要時得訊問受處分人及其他關係人，並得傳喚
    證人，命行鑑定，實施勘驗。則法院於交通聲明異議事件，
    是否傳訊受處分人或為鑑定、勘驗，乃屬法院之裁量權。查
    本件員警雖未能提出舉發當時之錄音資料，惟原審審酌卷內
    其他事證，認抗告人駕駛系爭小客車行車超速之違規事實已
    臻明確，於法尚無違誤，本院同此認定，認無再行訊問受處
    分人及證人之必要，抗告意旨要求再開庭辯論，並請員警提
    出錄音紀錄云云，難認有據。
五、綜上所述，抗告人於上揭時、地駕駛自小客車有行車速度超
    過規定之最高時速等違規事實，洵堪認定。原審以原處分機
    關依道路交通管理處罰條例第33條第1 項第1 款、第63條第
    1 項第1 款規定及違反道路交通管理事件統一裁罰基準及處
    理細則等規定，裁處抗告人罰鍰3500元， 並記違規點數1點
    ，核無不合，而裁定駁回抗告人之異議聲明，經核並無違誤
    。抗告人徒執前詞，提起抗告，為無理由，應予駁回。
據上論斷，應依道路交通管理處罰條例第89條、道路交通事件處
理辦法第25條及刑事訴訟法第412 條，裁定如主文。
中    華    民    國   100    年    9     月    30    日
                  刑事第七庭審判長法  官  溫耀源
                                  法  官  張傳栗
                                  法  官  朱瑞娟
以上正本證明與原本無異。
不得再抗告。
                                  書記官  郭家慧
中    華    民    國   100    年    10    月    4     日